臺灣高等法院臺中分院刑事判決　　　　 96年度上易字第912號
上　訴　人　臺灣臺中地方法院檢察署檢察官
被　　　告　甲○○
上列上訴人因被告違反商標法案件，不服臺灣臺中地方法院96年
度易字第91號中華民國96年3月29日第一審判決（起訴案號：臺
灣臺中地方法院檢察署95年度偵字第12412號），提起上訴，本
院判決如下：
    主      文
上訴駁回。
    事實及理由
一、本案經本院審理結果，認第一審判決認事用法及量刑均無不
    當（詳見後述），應予維持，並引用第一審判決書記載之事
    實、證據及理由（如附件）。
二、上訴人即檢察官上訴意旨略稱：(一)刑罰之量定，固屬法院自
    由裁量之職權行使，惟法院對有罪之被告科刑，應符合罪刑
    相當原則，使罰當其罪，此所以刑法第57條明定科刑時應注
    意該條所列10款情形，以為科刑輕重之標準。其中刑法第57
    條第1款、第9款分別列舉犯犯罪行為人之「犯罪動機、目的
    」、「犯罪所生之危險或損害」等事由，均為科刑輕重之標
    準。(二)本案被告所為，因圖不法私利，前往大陸地區，販入
    印有仿冒他人商標專用權之物品，運入臺灣地區，故意侵害
    他人商標專用權，嚴重侵害他人享有之智慧財產權，破壞我
    國保護智慧財產權之國際形象，且被告販入之商品數量達
    2368件，侵害數量頗多，造成商標權人損失甚鉅，足見被告
    惡性非輕，原審量刑實屬過輕，尚有未洽等語。
三、經查：
  (一)按量刑輕重係屬事實審法院得依職權自由裁量之事項，苟已
    斟酌刑法第57條各款所列情狀而未逾越法定刑度，不得遽指
    為違法（最高法院72年度台上字第6696號、75年度台上字第
    7033號判例要旨參照）；且在同一犯罪事實與情節，如別無
    其他加重或減輕之原因，下級審量定之刑，亦無過重或失輕
    之不當情形，則上級審法院對下級審法院之職權行使，原則
    上應予尊重（最高法院85年度臺上字第2446號裁判意旨參照
    ）。
  (二)本件原審判決認定被告犯行明確，已詳加敘明理由，並審酌
    被告之素行、為圖私利，竟故意侵害他人之商標專用權，嚴
    重侵害他人享有之智慧財產權，並破壞我國保護智慧財產權
    之國際形象，被告販入仿冒商品中，皮包共1092件、化妝包
    共995件、絲巾共281件，數量多達2368件，侵害數量頗多，
    惟其犯後坦承犯行，態度尚佳，惟尚未能與被害公司達成和
    解等一切情狀，量處被告有期徒刑3月，並諭知易科罰金之
    折算標準，量刑堪稱妥適。
  (三)本院另審酌被告販入之商品數量固多，惟幸未賣出即及時被
    查獲，告訴人公司之損害不致擴大；又被告之配偶張士畯於
    96 年5月8日亡故，遺有高齡老父亟需照護，並有3名子女仍
    就學中，其家中經濟不佳，尚賴其配偶原任職之福懋興業、
    福懋科技股份有限公司同仁捐款襄助紓困，此有戶籍謄本、
    感謝函、身分證等影本各1件在卷可稽（見本院卷宗第23至
    29 頁），可知被告資力確實不佳，其未能與被害公司達成
    和解，致未能減輕告訴人公司之損害，應非故意不為之舉，
    且被告犯後態度良好，深表悔悟，而原審量處之有期徒刑，
    如易科罰金執行，已足使經濟狀況不佳之被告心生警惕，原
    審之量刑並無失輕或失重之處，本件檢察官上訴為無理由，
    應予駁回。
據上論斷，應依刑事訴訟法第368條、第373條，判決如主文。
本案經檢察官乙○○到庭執行職務。
中　　華　　民　　國　　96　　年　　6 　　月　　21　　日
            刑事第七庭    審判長法　官　林　榮　龍
                                法　官　張　惠　立
                                法　官　鄭  永  玉
上列正本證明與原本無異。
不得上訴。
                                書記官　　瑞  芳
中 　華　　民　　國　　96　　年　　6 　　月 　22　 　日
